# 陈版主，应付债券的披露问题

提问人：chenyiwei 时间：2014-03-20 19:10:15
这里有一个一直未明确的问题：此处表格中的“应付利息”、“应计利息”等，是仅仅指“应付债券——利息调整”和“应付债券——应计利息”这两个明细科目的余额和发生额，还是包含“应付利息”科目的余额和发生额在内。从此处的表格设计看似乎两种理解都有其合理性。最近证监会在梳理信息披露规范体系，此类不明确问题的进一步明确化、提高信息披露的标准性，也是可以考虑提出的建议之一。

回答人：chenyiwei
这里有一个一直未明确的问题：此处表格中的“应付利息”、“应计利息”等，是仅仅指“应付债券——利息调整”和“应付债券——应计利息”这两个明细科目的余额和发生额，还是包含“应付利息”科目的余额和发生额在内。从此处的表格设计看似乎两种理解都有其合理性。最近证监会在梳理信息披露规范体系，此类不明确问题的进一步明确化、提高信息披露的标准性，也是可以考虑提出的建议之一。